臺灣臺中地方法院刑事判決　　　　　　 100年度交訴字第55號
公　訴　人　臺灣臺中地方法院檢察署檢察官
被　　　告　邱世昌
選任辯護人　洪松林律師
上列被告因肇事逃逸案件，經檢察官提起公訴（100年度偵字第
409號），被告於準備程序就被訴事實為有罪之陳述，經告以簡
式審判程序之旨，並聽取當事人意見後，合議庭裁定由受命法官
獨任進行簡式審判程序，本院判決如下：
    主    文
邱世昌犯肇事致人傷害逃逸罪，累犯，處有期徒刑陸月，如易科
罰金，以新臺幣壹仟元折算壹日。
    犯罪事實
一、邱世昌前因詐欺案件，經臺灣高等法院臺中分院於民國（下
    同）97年4月10日以97年度上易字第198號判決判處有期徒刑
    4月，減刑為有期徒刑2月確定，於97年6月5日因易科罰金執
    行完畢，猶不知悔改，於99年12月4日騎乘車牌號碼XSH-196
    號重型機車，沿臺中市○區○○○路往學府路方向行駛，於
    同日上午10時12分許，行經建國南路與復興園路口，本應注
    意車輛行駛時之車前狀況，並隨時採取必要之安全措施，而
    依當時天候晴天、日間自然光線、柏油路面乾燥、無缺陷、
    無障礙物、視距良好之情況下，並無不能注意之情事，竟疏
    未注意，猶貿然行駛，適有丁韋仁騎乘車牌號碼HG8-229號
    重型機車，沿建國南路同向行駛在左前方，行經前開路口，
    欲右轉復興園路時，邱世昌因疏未注意車前狀況，自右後方
    超車時，不慎自後擦撞丁韋仁所騎乘機車之右後車身，造成
    丁韋仁倒地後，受有前臂、膝及小腿、趾部開放性傷口等傷
    害（過失傷害部分未據告訴）。詎邱世昌於車禍發生後，非
    但未下車查看丁韋仁之傷勢，亦未留下足資聯絡之方式，旋
    即騎乘上開機車逃離現場。嗣經臺中市政府警察局交通大隊
    第三分隊員警陳勇任據報前往現場處理，經調閱監視器畫面
    後發現車牌號碼XSH-196號重型機車涉有重嫌，再以電腦查
    詢該機車之車籍資料，查悉車主登記為邱和平（邱世昌之父
    ），然仍無法得知駕駛人為何人，該員警嗣因公務而未於當
    日以電話通知邱和平到案說明。翌（5）日上午10時18分許
    ，邱世昌即赴臺中市政府警察局第三分局交通分隊辦公室，
    在有偵查權限之機關或人員未發覺其為前揭車輛之駕駛人前
    ，主動向員警承認騎乘前揭機車肇事致人受傷而逃逸，自首
    接受裁判。
二、案經臺中市政府警察局第三分局報告臺灣臺中地方法院檢察
    署檢察官偵查起訴。
    理    由
一、查本件被告所犯，非死刑、無期徒刑、最輕本刑為3年以上
    有期徒刑之罪，或高等法院管轄第一審之案件，被告於準備
    程序中，就前揭被訴事實為有罪之陳述，經受命法官告以簡
    式審判程序之旨，並聽取被告與公訴人之意見後，本院認無
    不得或不宜改依簡式審判程序進行之處，爰依刑事訴訟法第
    273條之1第1項、第284條之1，經合議庭評議後，裁定本件
    由受命法官獨任進行簡式審判程序，是本件之證據調查，依
    刑事訴訟法第273條之2規定，不受同法第159條第1項、第
    161條之2、第161條之3、第163條之1及第164條至170條規定
    之限制，合先敘明。
二、被告對於上揭犯罪事實坦白認罪，並經被害人丁韋仁於警詢
    時及檢察官訊問中之指證述明確，復有臺中市警察局第三分
    局交通分隊職務報告書、中山醫學大學附設醫院診斷證明書
    1紙、道路交通事故現場圖、調查報告表(一)(二)、談話紀錄表
    、監視器翻拍畫面1張、肇事現場相片及機車擦撞痕跡相片9
    張（見警卷第1、7頁、第10至20頁）等在卷可資佐證，足認
    被告之自白確與事實相符。是本案事證明確，被告上揭犯行
    堪予認定，應依法論科。
三、核被告所為係犯刑法第185條之4之肇事逃逸罪。又被告前因
    詐欺案件經臺灣高等法院臺中分院97年度上易字第198號判
    處有期徒刑4月，減刑為有期徒刑2月確定後，於97年6月5日
    易科罰金執行完畢，有臺灣高等法院被告前案紀錄表在卷可
    證，其受徒刑之執行完畢後，5年以內故意再犯本件有期徒
    刑以上之罪，為累犯，應依刑法第47條第1項之規定加重其
    刑。又被告於肇事致人受傷並騎車逃逸後，經臺中市政府警
    察局交通大隊第三分隊員警陳勇任據報前往現場處理，經調
    閱監視器畫面後發現車牌號碼XSH-196號重型機車涉有重嫌
    ，再以電腦查詢該機車之車籍資料，查悉車主登記為邱和平
    （邱世昌之父），然仍無法得知駕駛人為何人，員警嗣因公
    務而未於當日以電話通知邱和平到案說明，翌（5）日上午
    10時18分許，被告即赴臺中市政府警察局第三分局交通分隊
    辦公室，在有偵查權限之機關或人員未發覺其為前揭車輛之
    駕駛人前，主動向員警承認騎乘前揭機車肇事致人受傷而逃
    逸，自首接受裁判乙節，業經員警陳勇任於本院審理時證述
    明確，有審理筆錄乙份在卷可稽（見本院卷第19、20頁）。
    本院審酌當時情狀，認得依刑法第62條前段規定，減輕其刑
    ，並依刑法第71條第1項規定，先加後減之。爰審酌被告於
    上開時地騎車肇事，致被害人受傷後，未留在現場施以救助
    行為或報警處理，反逕自騎車逃離現場，其行為恐致被害人
    錯失救護良機，易使交通事故所生危害擴大，惡性非輕，固
    應施以嚴懲，俾知警惕，惟斟酌被告就其過失傷害被害人部
    分（未據告訴）業與被害人成立調解，有臺中市南區調解委
    員會調解筆錄乙份在卷可考（見警卷第8頁），且被告於犯
    罪後坦承犯行，表示悔悟，態度尚佳，學歷為二專畢業及生
    活經濟狀況小康等一切情狀，量處如主文所示之刑，並諭知
    易科罰金之折算標準。
據上論斷，應依刑事訴訟法第273條之1第1項、第299條第1項前
段，刑法第185條之4、第47條第1項、第62條前段、第41條第1項
前段，判決如主文。
本案經檢察官戚瑛瑛到庭執行職務。
中    華    民    國   100    年    3     月    24    日
                  刑事第一庭   法  官   廖穗蓁
以上正本證明與原本無異。
如不服本判決應於收受送達後10日內向本院提出上訴書狀，並應
敘述具體理由；其未敘述上訴理由者，應於上訴期間屆滿後20日
內向本院補提理由書（均須按他造當事人之人數附繕本）「切勿
逕送上級法院」。
                               書記官  司立文
中    華    民    國   100    年    3     月    24    日
附錄本案論罪科刑法條
刑法第185 條之4：
駕駛動力交通工具肇事，致人死傷而逃逸者，處6月以上5年以下
有期徒刑。